臺灣新北地方法院刑事裁定
111年度聲字第315號
聲  請  人  臺灣新北地方檢察署檢察官
受  刑  人  張巍  



上列聲請人因對受刑人數罪併罰有二裁判以上，聲請定其應執行
之刑（111年度執聲字第177號），本院裁定如下：
    主  文
張巍所犯如附表所示之罪，所處如附表所示之刑，應執行有期徒
刑柒年陸月。
    理  由
一、本件聲請意旨略以：受刑人張巍因犯毒品危害防制條例等案
    件，先後經判決確定如附表所載，應依刑法第53條及第51條
    第5款規定，定其應執行之刑，爰依刑事訴訟法第477條第1
    項聲請裁定之等語。
二、按「裁判確定前犯數罪者，併合處罰之。但有下列情形之一
    者，不在此限：一、得易科罰金之罪與不得易科罰金之罪。
    二、得易科罰金之罪與不得易服社會勞動之罪。三、得易服
    社會勞動之罪與不得易科罰金之罪。四、得易服社會勞動之
    罪與不得易服社會勞動之罪。」、「前項但書情形，受刑人
    請求檢察官聲請定應執行刑者，依第51條規定定之。」刑法
    第50條定有明文。故對於裁判前所犯數罪存有刑法第50條第
    1 項但書各款所列情形時，除受刑人請求檢察官聲請定應執
    行刑者外，不得併合處罰之，於裁判前所犯數罪兼有得易科
    罰金之罪與不得易科罰金之罪時，其是否依刑法第51條定應
    執行刑，繫乎受刑人之請求與否，而非不問被告之利益與意
    願，一律併合處罰之。另按數罪併罰中之一罪，依刑法規定
    得易科罰金，因與不得易科之他罪併合處罰結果，根本上不
    得易科罰金，故於諭知判決時，自亦無庸為易科罰金折算標
    準之記載（司法院釋字第144號、第679號解釋意旨參照）。
三、查受刑人張巍因犯如附表所示各罪，均經判決科刑確定在案
    ，有臺灣高等法院被告前案紀錄表、上開判決書等在卷可稽
    。其中附表編號1所示之罪所處之刑得易科罰金，附表編號2
    至10所示之罪所處之刑則不得易科罰金，依刑法第50條第1
    項但書第1款情形，須經受刑人請求檢察官聲請定其應執行
    刑者，始得依第51條規定定之。查本件受刑人已請求聲請人
    就附表所示之罪，向本院提出定應執行刑之聲請，此有定刑
    聲請切結書1紙在卷可考（附於111年度執聲字第177號卷第4
    頁），是本件聲請符合刑法第50條第2項規定，應依刑法第5
    1條第5款規定定其應執行之刑，且無庸為易科罰金折算標準
    之記載。從而，聲請人以本院為附表之犯罪事實最後判決之
    法院，聲請定其應執行之刑，本院審核無訛，應予准許。
四、爰審酌受刑人之素行（見卷附臺灣高等法院被告前案紀錄表
    ）、犯附表所示各罪之責任、犯罪之手段及侵害之法益（如
    附表編號1所示之罪係持有第二級毒品，而如附表編號2至10
    所示之罪均係販賣第二級毒品，犯罪侵害之法益均相同）、
    各次犯罪行為之時間及空間密集情形、刑罰經濟及恤刑之目
    的，暨受刑人陳稱其因三等親皆已過世，缺乏家庭溫暖，嗣
    於108年12月12日結婚，已悔悟先前所犯錯誤，請求從輕酌
    定應執行刑之意見（見111年度執聲字第177號執行卷附定刑
    聲請切結書）等總體情狀綜合判斷，依刑事訴訟法第477條
    第1項，刑法第53條、第51條第5款，裁定如主文。
中　　華　　民　　國　　111 　年　　2 　　月　　10　　日
                  刑事第六庭    法　官  樊季康
以上正本證明與原本無異
如不服本裁定應於裁定送達後5日內向本院提出抗告狀
                                書記官　陳秀慧
中　　華　　民　　國　　111 　年　　2 　　月　　11　　日
受刑人張巍定應執行刑案件一覽表     編號  1 2 3 罪名  毒品危害防制條例 （持有第二級毒品） 毒品危害防制條例 （販賣第二級毒品） 毒品危害防制條例 （販賣第二級毒品） 宣告刑  有期徒刑5月，如易科罰金，以新臺幣1,000元折算1日 有期徒刑3年7月 有期徒刑3年8月 犯罪日期  107年4月11日下午至107年4月12日22時許 106年7月17日晚間某時許 106年10月29日凌晨0時許 偵查(自訴)機關 年度案號  臺北地檢107年度偵字第9512、15256號 臺北地檢107年度偵字第9512、15256號 臺北地檢107年度偵字第9512、15256號  最後事實審 法　　院 臺灣高院 臺灣高院 臺灣高院  案　　號 108年度上訴字第728號 108年度上訴字第728號 108年度上訴字第728號  判決日期 108/05/29 108/05/29 108/05/29  確定 判決 法院 臺灣高院 最高法院 最高法院  案號 108年度上訴字第728號 109年度台上字第1617號 109年度台上字第1617號  判決 確定日期 108/05/29 109/04/15 109/04/15 是否為得易科罰金之案件  是 否 否 備註  新北地檢109年度執助字第882號 新北地檢109年度執助字第1777號（編號2至編號8應執行有期徒刑6年）  
編號  4 5 6 罪名  毒品危害防制條例 （販賣第二級毒品） 毒品危害防制條例 （販賣第二級毒品） 毒品危害防制條例 （販賣第二級毒品） 宣告刑  有期徒刑3年7月 有期徒刑3年8月 有期徒刑3年8月 犯罪日期  106年11月4日凌晨3時許 106年11月6日22時左右 106年11月11日19時3分許 偵查(自訴)機關 年度案號  臺北地檢107年度偵字第9512、15256號 臺北地檢107年度偵字第9512、15256號 臺北地檢107年度偵字第9512、15256號  最後事實審 法　　院 臺灣高院 臺灣高院 臺灣高院  案　　號 108年度上訴字第728號 108年度上訴字第728號 108年度上訴字第728號  判決日期 108/05/29 108/05/29 108/05/29  確定 判決 法院 最高法院 最高法院 最高法院  案號 109年度台上字第1617號 109年度台上字第1617號 109年度台上字第1617號  判決 確定日期 109/04/15 109/04/15 109/04/15 是否為得易科罰金之案件  否 否 否 備註  新北地檢109年度執助字第1777號（編號2至編號8應執行有期徒刑6年）   
編號  7 8 9 罪名  毒品危害防制條例 （販賣第二級毒品） 毒品危害防制條例 （販賣第二級毒品） 毒品危害防制條例 （販賣第二級毒品） 宣告刑  有期徒刑3年7月 有期徒刑4年2月 有期徒刑2年 犯罪日期  107年3月9日凌晨2時30分 107年4月11日下午某時許 107年6月5日下午7、8時許 偵查(自訴)機關 年度案號  臺北地檢107年度偵字第9512、15256號 臺北地檢107年度偵字第9512、15256號 新北地檢107年度偵字第38582號  最後事實審 法　　院 臺灣高院 臺灣高院 新北地院  案　　號 108年度上訴字第728號 108年度上訴字第728號 108年度訴字第461號  判決日期 108/05/29 108/05/29 108/08/27  確定 判決 法院 最高法院 最高法院 新北地院  案號 109年度台上字第1617號 109年度台上字第1617號 108年度訴字第461號  判決 確定日期 109/04/15 109/04/15 108/09/17 是否為得易科罰金之案件  否 否 否 備註  新北地檢109年度執助字第1777號（編號2至編號8應執行有期徒刑6年）  新北地檢109年度執緝字第1022號（編號9至編號10應執行有期徒刑3年6月） 
編號  10   罪名  毒品危害防制條例 （販賣第二級毒品）   宣告刑  有期徒刑2年   犯罪日期  107年8月14日下午9時30分許   偵查(自訴)機關 年度案號  新北地檢107年度偵字第38582號    最後事實審 法　　院 新北地院    案　　號 108年度訴字第461號    判決日期 108/08/27    確定 判決 法院 新北地院    案號 108年度訴字第461號    判決 確定日期 108/09/17   是否為得易科罰金之案件  否   備註  新北地檢109年度執緝字第1022號（編號9至編號10應執行有期徒刑3年6月）